sk-SK: Vôňa s pridanou esenciou: Aníz; Káva; Rybí olej; Cesnak; Žiadne; Proprietárna zmes; Soľ; Kreveta; Iné
zh-CN: 附加香味: 茴香; 咖啡; 鱼油; 大蒜; 无; 专有混合物; 盐; 虾; 其他
ja: 香り付き: アニス; コーヒー; フィッシュオイル; ガーリック; なし; 独自のブレンド; 塩; シュリンプ; その他
pt-PT: Aroma infundido: Anis; Café; Óleo de peixe; Alho; Nenhum; Mistura de propriedade; Sal; Camarão; Outro
it: Profumo infuso: Anice; Caffè; Olio di pesce; Aglio; Nessuno; Miscela proprietaria; Sale; Gamberetto; Altro
bg-BG: Добавен аромат: Анасон; Кафе; Рибено масло; Чесън; Няма; Собствена смес; Сол; Скариди; Други
sv: Tillsatt doft: Anis; Kaffe; Fiskolja; Vitlök; Ingen; Patentskyddad blandning; Salt; Räka; Övrigt
pl: Dodany zapach: Anyż; Kawa; Olej rybi; Czosnek; Brak; Zastrzeżona mieszanka; Sól; Krewetka; Inne
ko: 향이 스며든: 아니스; 커피; 피시 오일; 마늘; 없음; 독점 블렌드; 소금; 새우; 기타
vi: Mùi hương được tẩm: Hoa hồi; Cà phê; Dầu cá; Tỏi; Không; Hỗn hợp độc quyền; Muối; Tôm; Khác
hu: Átitatott illat: Ánizs; Kávé; Halolaj; Fokhagyma; Nincs; Saját keverék; Só; Garnéla; Egyéb
en: Infused scent: Anise; Coffee; Fish oil; Garlic; None; Proprietary blend; Salt; Shrimp; Other
el: Εμπλουτισμένο άρωμα: Γλυκάνισος; Καφές; Ιχθυέλαιο; Σκόρδο; Κανένα; Ιδιόκτητο μείγμα; Αλάτι; Γαρίδα; Άλλο
th: กลิ่นที่ผสมอยู่: โป๊ยกั๊ก; กาแฟ; น้ำมันปลา; กระเทียม; ไม่มี; ส่วนผสมอันเป็นกรรมสิทธิ์; เกลือ; กุ้ง; อื่นๆ
de: Eingearbeiteter Duft: Anis; Kaffee; Fischöl; Knoblauch; Keiner; Proprietäre Mischung; Salz; Garnele; Sonstige
fi: Hajustettu: Anis; Kahvi; Kalaöljy; Valkosipuli; Ei mitään; Valmistajan oma seos; Suola; Katkarapu; Muu
fr: Parfum infusé: Anis; Café; Huile de poisson; Ail; Aucun; Mélange exclusif; Sel; Crevette; Autre
cs: Vůně: Anýz; Káva; Rybí olej; Česnek; Žádná; Patentovaná směs; Sůl; Krevety; Jiné
pt-BR: Aroma infundido: Anis; Café; Óleo de peixe; Alho; Nenhum; Mistura exclusiva; Sal; Camarão; Outro
zh-TW: 浸漬香味: 八角; 咖啡; 魚油; 大蒜; 無; 專利混合配方; 鹽; 蝦; 其他
lt-LT: Įterptas kvapas: Anisas; Kava; Žuvų taukai; Česnakas; Nėra; Nuosavybinis mišinys; Druska; Krevetės; Kita
nb: Infundert duft: Anis; Kaffe; Fiskeolje; Hvitløk; Ingen; Spesialblanding; Salt; Reke; Annet
ro-RO: Parfum infuzat: Anason; Cafea; Ulei de pește; Usturoi; Fără; Amestec deținut; Sare; Creveți; Altele
es: Aroma infusionado: Anís; Café; Aceite de pescado; Ajo; Ninguno; Mezcla patentada; Sal; Camarón; Otro
hr-HR: Infuzirani miris: Anis; Kava; Riblje ulje; Češnjak; Nema; Vlasnička mješavina; Sol; Račići; Ostalo
sl-SI: Vgrajen vonj/aroma: Janež; Kava; Ribje olje; Česen; Brez; Lastniška mešanica; Sol; Kozice; Drugo
tr: Enjekte edilmiş koku: Anason; Kahve; Balık yağı; Sarımsak; Yok; Özel karışım; Tuz; Karides; Diğer
ru: Пропитанный аромат: Анис; Кофе; Рыбий жир; Чеснок; Нет; Фирменная смесь; Соль; Креветка; Другое
da: Tilsat duft: Anis; Kaffe; Fiskeolie; Hvidløg; Ingen; Navnebeskyttet blanding; Salt; Rejer; Andet
nl: Geïnfuseerde geur: Anijs; Koffie; Visolie; Knoflook; Geen; Eigen melange; Zout; Garnaal; Overige